臺灣高等法院民事裁定　　　　　　　　 100年度破抗字第35號
抗　告　人　何在秋即敦信電子材料科技股份有限公司之清算人
代　理　人　黃忠律師
上列抗告人因破產宣告事件，對於中華民國100年6月10日臺灣臺
北地方法院100年度破字第18號裁定，提起抗告，本院裁定如下
：
    主  文
抗告駁回。
抗告程序費用由抗告人負擔。
    理  由
一、按債務人之資產已不足清償稅捐等優先債權，他債權人更無
    受償之可能，倘予宣告破產，反而須優先支付破產財團之管
    理、分配所生之費用及破產管理人之報酬等財團費用，將使
    破產財團之財產更形減少，優先債權人即稅捐機關之債權減
    少分配或無從分配，其他債權人更無在破產程序受分配之可
    能，顯與破產制度之本旨不合（最高法院98年度第4次民事
    庭會議(一)決議參照）。
二、經查，抗告人於原法院主張法院選派伊擔任敦信電子材料科
    技股份有限公司（下稱敦信公司）之清算人，茲因敦信公司
    經營不善負債虧損，已無法清償債務，恐將來債權人無法公
    平受償，爰依破產法第57條等規定聲請宣告敦信公司破產等
    語，並據提出原法院98年度審司字第732號裁定書、財產狀
    況說明書、土地登記謄本、債權人清冊、財政部臺北市國稅
    局納稅義務人違章欠稅查復表、保管證明書、資產負債表、
    臨時董事會決議錄、全國財產稅總歸戶財產查詢清單為證（
    見原法院卷第10-21、32-41頁）。惟敦信公司僅有黃忠律師
    受託保管現金新臺幣（下同）100萬元，及苗栗縣公館鄉○
    ○段276地號土地，應有部分8/54、價值145萬815元暨苗栗
    縣銅鑼鄉○○○段中平小段166地號土地，應有部分90/600
    、價值1萬7,656元等積極財產之事實，業據抗告人提出財產
    狀況說明書為證（見原法院卷第12頁），並有保管證明書、
    土地登記謄本、稅務電子閘門財產所得調件明細表附卷足憑
    （見原法院第32、13、37、50-51頁），故敦信公司所有積
    極財產為246萬8,471元（計算式：1,000,000＋1,450,815＋
    17,656＝2,468,471，並見原法院卷第38頁資產負債表）。
    而抗告人已陳明敦信公司所積欠財政部臺北市國稅局松山分
    局營利事業所得稅（本稅）704萬8,925元、營業稅（本稅）
    380萬3,515元，合計為1,085萬2,440元（計算式：7,048,92
    5元＋3,803,515＝10,852,440），有債權人清冊附卷足按（
    見原法卷第19-20頁），足見敦信公司資產已不足清償稅捐
    等優先債權。況敦信公司所負欠之營業稅及營利事業所得稅
    至民國（下同）100年5月10日止，已負欠4,078萬7,207元等
    情，業經原法院向財政部臺北市國稅局松山分局查明屬實，
    有該分局函文附卷可稽（見原法院卷第26頁），益見敦信公
    司上開資產，確不足清償其積欠優先債權。依首揭說明，抗
    告人聲請宣告敦信公司破產，於法不合，不應准許。
三、抗告意旨以：敦信公司債務已大於資產，不能清償債務，應
    符合宣告破產要件，而法無明文規定，債務人財產不足清償
    稅捐者，不得宣告破產。況敦信公司之財產於扣除破產財團
    費用，並進行分配，稅捐債權可獲清償，銀行債權亦得以消
    除呆帳，自有破產實益云云。惟敦信公司之資產既已不足清
    償其所負欠稅捐等優先債權，有如前述，是於宣告破產後反
    而須優先支付破產財團之管理、分配所生之費用及破產管理
    人之報酬等財團費用，將更使稅捐債權減少分配，自難認有
    破產之實益，亦與破產制度之本旨不合，抗告人前揭主張，
    並不足取，原裁定駁回抗告人之聲請，並無違誤。抗告意旨
    指摘原裁定不當，聲明廢棄，為無理由，應予駁回。
據上論結，本件抗告應為無理由，依破產法第5條，民事訴訟法
第495條之1第1項、第449條第1項、第95條、第78條，裁定如主
文。
中    華    民    國   100    年    8     月    29    日
                  民事第二十庭
                        審判長法  官  張  蘭
                              法  官  黃莉雲
                              法  官  王漢章
正本係照原本作成。
本裁定除以適用法規顯有錯誤為理由外，不得再抗告。如提起再
抗告，應於收受後10日內委任律師為代理人向本院提出再抗告狀
。並繳納再抗告費新台幣１千元。
中    華    民    國   100    年    8     月    30    日
                              書記官  林淑貞